臺灣桃園地方法院刑事判決　　　　　　　110年度訴字第721號
公　訴　人　臺灣桃園地方檢察署檢察官
被　　　告　李權恩


選任辯護人　鄭皓文律師
上列被告因毒品危害防制條例案件，經檢察官提起公訴（109 年
度偵字第29290 號），本院判決如下：
    主  文
李權恩販賣第三級毒品未遂，處有期徒刑壹年拾月。緩刑伍年。
緩刑期間付保護管束，並應向指定之政府機關、政府機構、行政
法人、社區或其他符合公益目的之機構或團體，提供貳佰小時之
義務勞務。
扣案如附表編號一至二所示之物均沒收。
    事  實
一、李權恩意圖營利，基於販賣第三級毒品之犯意，於民國109
    年9 月12日透過通訊軟體「WECHAT」，以「水果農場」之匿
    稱公開發送「鄉下舒服有感飲料私」之暗示販毒廣告訊息。
    適新北市政府警察局新莊分局警員執行網路巡邏時，發現上
    開訊息，於同年9 月14日晚間，喬裝為購毒者聯繫李權恩，
    表示欲購買含有毒品成分之咖啡包，雙方以10包毒品咖啡包
    共新臺幣（下同）4,500 元之價格達成合意，並相約在桃園
    市○○區○○路0 段000 號前進行交易。嗣於同年9 月16日
    18時39分許，警員到達約定地點，李權恩與不知情之友人張
    奕惟已在現場，李權恩將含有第三級毒品4-甲基甲基卡西酮
    成分之毒品咖啡包10包交付於警員時，經警員當場表明身分
    並逮捕李權恩，因而未能完成交易，警員並在李權恩之身上
    扣得如附表所示之物。
二、案經新北市政府警察局新莊分局移送臺灣桃園地方檢察署檢
    察官偵查起訴。
    理  由
一、本判決援引之供述及非供述證據，均係依法定方式取得，並
    經本院於審理期日踐行合法之調查，被告李權恩及辯護人迄
    本院言詞辯論終結前，均未爭執其證據能力，自得採為判決
    之基礎。
二、上開犯罪事實，業據被告於偵查及本院審理中坦承不諱，並
    有新北市政府警察局新莊分局109 年9 月16日警員職務報告
    、手機通訊軟體對話紀錄譯文、對話紀錄擷圖、查獲現場照
    片及扣案毒品照片在卷可憑（見偵卷第35頁、第63-78 頁、
    第179 頁) ，另有扣案如附表編號1 、2 所示之毒品咖啡包
    及手機可佐。扣案毒品咖啡包經鑑定之結果，含有4-甲基甲
    基卡西酮成分（詳如附表編號1 備註欄），有台灣尖端先進
    生技醫藥股份有限公司毒品證物鑑定分析報告影本附卷可參
    （見偵卷第195 頁) 。足認被告之自白有相當之證據相佐，
    且與事實相符，應堪信為真實。
三、被告於偵訊中自承販賣10包毒品咖啡包可獲利1,500 元（見
    偵卷第120 頁) ，顯見被告於本案有賺取價差之營利意圖。
    綜上，被告販賣毒品之犯行事證明確，應依法論罪科刑。
四、論罪科刑：
  ㈠罪名：
    查4-甲基甲基卡西酮（Mephedrone）係毒品危害防制條例所
    列管之第三級毒品。被告與佯裝為買家之警員接洽毒品買賣
    ，已著手於販賣行為，嗣遭警查獲而未完成交易，為未遂。
    故被告所為，犯毒品危害防制條例第4 條第6 項、第3 項之
    販賣第三級毒品未遂罪。
  ㈡刑之減輕：
    被告於偵查及本院審理中，就販賣毒品之事實均已自白，依
    毒品危害防制條例第17條第2 項規定，減輕其刑。另被告著
    手於販賣而未遂，依刑法第25條第2 項規定，按既遂犯之刑
    減輕，並依法遞減之。
  ㈢科刑：
    審酌政府查緝毒品甚嚴，被告為具有正常智識經歷之成年人
    ，當無不知之理，卻仍透過通訊軟體刊登廣告販賣毒品，提
    供他人購毒管道，圖以販賣毒品而謀利，實不足取；念及被
    告犯後坦承犯行，扣案毒品非屬高純度類型，兼衡被告之素
    行、國中畢業之教育程度、案發時無工作、家庭經濟狀況勉
    持、領有中度身心障礙證明（障礙類別：第7 類）並具低收
    入戶身分等一切情狀（見偵卷第19頁，本院卷第104 頁、第
    115-117 頁），量處如主文所示之刑。
  ㈣緩刑：
  ⒈查被告並無前案科刑紀錄，有臺灣高等法院被告前案紀錄表
    可憑（見本院卷第19頁），其為本案犯行時為21歲，為警查
    獲後即坦承犯行，且犯後已見悔意，經此偵、審程序，當知
    所警惕，知其行為之分際。考量其年紀尚輕，仍有改過遷善
    之高度可能，若令入監所施以長期監禁，反而容易沾染惡習
    ，有害社會復歸及身心發展。本院審酌上情，認所宣告之刑
    以暫不執行為適當，故依刑法第74條第1 項第1 款規定諭知
    緩刑5 年，並依同條第2 項第5 款規定，命被告於緩刑期間
    向指定之政府機關、政府機構、行政法人、社區或其他符合
    公益目的之機構或團體，提供200 小時之義務勞務。另依刑
    法第93條第1 項第2 款規定，諭知緩刑期間付保護管束，以
    加強緩刑之功能，期許自新。
  ⒉被告若違反上開緩刑負擔情節重大，足認原宣告之緩刑難收
    其預期效果，而有執行刑罰之必要者，檢察官得依刑法第75
    條之1 第1 項第4 款規定，聲請法院撤銷其緩刑宣告，附此
    敘明。
五、沒收：
  ㈠扣案如附表編號1 所示含有第三級毒品成分之咖啡包10包，
    為本案供販賣之毒品，屬毒品危害防制條例所禁止之違禁物
    ，應連同難以將毒品完全析離之包裝袋，併依刑法第38條第
    1 項規定沒收。至於檢驗用罄部分，既已滅失，無庸沒收。
  ㈡扣案如附表編號2 所示之手機，係被告供本案販賣毒品時與
    警員聯繫所用，此據被告供承在卷（見偵卷第120 頁，本院
    卷第74頁、第102 頁），應依毒品危害防制條例第19條第1
    項規定沒收。
  ㈢至於扣案如附表編號3 所示之手機，無證據顯示與本案犯罪
    有關，不予宣告沒收。
據上論斷，應依刑事訴訟法第299 條第1 項前段，判決如主文。
本案經檢察官林暐勛提起公訴，檢察官周彤芬到庭執行職務。
中    華    民    國   110    年    11    月    19    日
                  刑事第四庭  審判長法  官  黃柏嘉
　
                                    法  官  陳韋如
　
                                    法  官  涂偉俊
以上正本證明與原本無異。
如不服本判決應於收受判決後20日內向本院提出上訴書狀，並應
敘述具體理由。其未敘述上訴理由者，應於上訴期間屆滿後20日
內向本院補提理由書(均須按他造當事人之人數附繕本)「切勿逕
送上級法院」。
　
                                    書記官  余玫萱
中    華    民    國   110    年    11    月    19    日
　
　
　
附錄所犯法條：
毒品危害防制條例第4條
製造、運輸、販賣第一級毒品者，處死刑或無期徒刑；處無期徒
刑者，得併科新臺幣 3 千萬元以下罰金。
製造、運輸、販賣第二級毒品者，處無期徒刑或 10 年以上有期
徒刑，得併科新臺幣 1 千 5 百萬元以下罰金。
製造、運輸、販賣第三級毒品者，處 7 年以上有期徒刑，得併
科新臺幣 1 千萬元以下罰金。
製造、運輸、販賣第四級毒品者，處 5 年以上 12 年以下有期
徒刑，得併科新臺幣 5 百萬元以下罰金。
製造、運輸、販賣專供製造或施用毒品之器具者，處 1 年以上
7 年以下有期徒刑，得併科新臺幣 1 百 50 萬元以下罰金。
前五項之未遂犯罰之。
附表：
┌──┬───────┬──┬──────────────────────┐
│編號│物品          │數量│備註                                        │
├──┼───────┼──┼──────────────────────┤
│1   │咖啡包        │10包│⑴驗前合計毛重76.65 公克。                  │
│    │              │    │⑵抽樣1 包檢驗用罄0.066 公克，檢出4-甲基甲基│
│    │              │    │  卡西酮（Mephedrone）成分，純度4.4 ％。    │
│    │              │    │⑶推估4-甲基甲基卡西酮總純質淨重2.954 公克。│
├──┼───────┼──┼──────────────────────┤
│2   │Iphone 7手機  │1支 │⑴顏色：白色                                │
│    │（未移送本院）│    │⑵使用門號：0000-000000                     │
│    │              │    │⑷IMEI：000000000000000                     │
├──┼───────┼──┼──────────────────────┤
│3   │Iphone XS手機 │1支 │⑴顏色：香檳色                              │
│    │              │    │⑵使用門號：0000-000000                     │
│    │              │    │⑶IMEI：000000000000000                     │
└──┴───────┴──┴──────────────────────┘